【裁判字號】    90,重訴,85
【裁判日期】    900726
【裁判案由】    清償借款
【裁判全文】
臺灣屏東地方法院民事判決  九十年度重訴字第八五號
    原      告    台灣中小企業銀行股份有限公司
    法定代理人    壬○○
    訴訟代理人    丙○○
    兼法定代理人  庚○○
    被      告    辛○○
                  己○○
                  乙○○
                  癸○○
                  甲○○
                  丁○○
                  戊○○
右當事人間請求清償借款事件，本院判決如左：
    主      文
被告瑞國興業股份有限公司、庚○○、辛○○、癸○○、戊○○、甲○○、乙○○、
丁○○應連帶給付原告新台幣貳仟柒佰參拾捌萬零陸佰玖拾貳元，及自民國八十八年
三月九日起至清償日止，按週年利率百分之九．五五計算之利息，暨自民國八十八年
三月十日起至清償日止，逾期在六個月以內部分按各該利率百分之十，逾期超過六個
月部分按各該利率百分之二十計算之違約金。
被告瑞國興業股份有限公司、庚○○、辛○○、己○○、癸○○、戊○○、甲○○、
乙○○、丁○○應連帶給付原告新台幣伍仟參佰玖拾柒萬肆仟陸佰肆拾伍元，及自民
國八十八年二月二十八日起至清償日止，按週年利率百分之九．四計算之利息，暨自
民國八十八年三月二十九日起至清償日止，逾期在六個月以內部分按各該利率百分之
十，逾期超過六個月部分按各該利率百分之二十計算之違約金。
被告瑞國興業股份有限公司、庚○○、辛○○、乙○○、丁○○、戊○○、甲○○、
己○○應連帶給付原告新台幣壹億捌仟貳佰陸拾萬元，及自民國八十八年三月十日起
至清償日止，按週年利率百分之九．三六計算之利息，暨自民國八十八年四月十一日
起至清償日止，逾期在六個月以內部分按各該利率百分之十，逾期超過六個月部分按
各該利率百分之二十計算之違約金。
原告其餘之訴駁回。
訴訟費用由被告瑞國興業股份有限公司、庚○○、辛○○、癸○○、戊○○、甲○○
、乙○○、丁○○連帶負擔十分之一；被告瑞國興業股份有限公司、庚○○、辛○○
、己○○、癸○○、戊○○、甲○○、乙○○、丁○○連帶負擔十分之二、被告瑞國
興業股份有限公司、庚○○、辛○○、乙○○、丁○○、戊○○、甲○○、己○○連
帶負擔十分之七。
    事      實
甲、原告方面：
一、聲明：求為判決被告應連帶給付原告新台幣（下同）二億六千三百九十五萬五千
    三百三十七元，及其中二千七百三十八萬零六百九十二元自民國八十八年三月九
    日起至清償日止，按週年利率百分之九．五五計算之利息，暨自民國八十八年三
    月十日起至清償日止，逾期在六個月以內部分按各該利率百分之十，逾期超過六
    個月部分按各該利率百分之二十計算之違約金。其中五千三百九十七萬四千六百
    四十五元自民國八十八年二月二十八日起至清償日止，按週年利率百分之九．四
    計算之利息，暨自民國八十八年三月二十九日起至清償日止，逾期在六個月以內
    部分按各該利率百分之十，逾期超過六個月部分按各該利率百分之二十計算之違
    約金。其中一億八千二百六十萬元自民國八十八年三月十日起至清償日止，按週
    年利率百分之九．三六計算之利息，暨自民國八十八年四月十一日起至清償日止
    ，逾期在六個月以內部分按各該利率百分之十，逾期超過六個月部分按各該利率
    百分之二十計算之違約金。
二、陳述：
    緣被告瑞國興業股份有限公司分別於民國八十六年一月九日，以被告庚○○、辛○○、癸○○、戊○○、甲○○、乙○○、丁○○為連帶保証人，向原告借款二
    億元，約定於八十八年七月九日清償，利息按週年利率百分之九．五五計算；於
    八十七年十月三十日以被告庚○○、辛○○、己○○、癸○○、戊○○、甲○○
    、乙○○、丁○○為連帶保証人，向原告借款五千七百萬元，約定於九十二年十
    月三十日清償，利息按週年利率百分之九．四計算；於八十八年二月十日以被告
    庚○○、辛○○、乙○○、丁○○、戊○○、甲○○、己○○借款一億八千二百
    六十萬元，約定於八十九年三月十日清償，利息按週年利率百分之九．三六計算
    。以上三筆借款均約定如逾期未清償，除按放款利率付息外，逾期在六個月以內
    部分按各該利率百分之十，逾期超過六個月部分按各該利率百分之二十計付違約
    金。詎以上借款分別自八十八年三月九日、同年二月八日、同年三月廿日起即未
    依約繳息，尚積欠本金分別為二千七百三十八萬零六百九十二元、五千三百九十
    七萬四千六百四十五元及一億八千二百六十萬元。依兩造所簽立授信約定書第五
    條第一款約定，視為債務全部到期。為此，依消費借貸及連帶保証之法律關係訴
    請被告給付上揭積欠之金額及其利息、違約金。
三、證據：提出借據三件及授信約定書九件為證。
乙、被告方面：
    被告未於言詞辯論期日到場，亦未提出書狀作何聲明或陳述。
    理      由
一、被告經合法通知，未於言詞辯論期日到場，核無民事訴訟法第三百八十六條各款
    所列情形，爰依原告之聲請，准由其一造辯論而為判決。
二、本件原告主張被告瑞國興業股份有限公司分別於八十六年一月九日，以被告庚○○、辛○○、癸○○、戊○○、甲○○、乙○○、丁○○為連帶保証人，向原告
    借款二億元，約定於八十八年七月九日清償，利息按週年利率百分之九．五五計
    算；於八十七年十月三十日以被告庚○○、辛○○、己○○、癸○○、戊○○、
    甲○○、乙○○、丁○○為連帶保証人，向原告借款五千七百萬元，約定於九十
    二年十月三十日清償，利息按週年利率百分之九．四計算；於八十八年二月十日
    以被告庚○○、辛○○、乙○○、丁○○戊○○、甲○○、己○○借款一億八千
    二百六十萬元，約定於八十九年三月十日清償，利息按週年利率百分之九．三六
    計算。以上三筆借款均約定如逾期未清償，除按放款利率付息外，逾期在六個月
    以內部分按各該利率百分之十，逾期超過六個月部分按各該利率百分之二十計付
    違約金。詎以上借款分別自八十八年三月九日、同年二月八日、同年三月廿日起
    即未依約繳息，尚積欠本金分別為二千七百三十八萬零六百九十二元、五千三百
    九十七萬四千六百四十五元及一億八千二百六十萬元等情，業據原告提出與所述
    相符之借據及授信約定書等件為證，而被告經合法通知，復未到庭爭執或提出書
    狀以供本院審酌，自堪信原告之主張為真實。
三、從而，原告依消費借貸及連帶保證之法律關係，訴請判決如主文第一項、第二項
    及第三項所示內容，為有理由，應予准許。又原告雖主張被告應連帶給付二億六
    千三百九十五萬五千三百三十七元及其中各筆債務之利息及違約金，惟被告庚○○、辛○○、癸○○、戊○○、甲○○、乙○○、丁○○、己○○並非於三筆債
    務均為連帶保証人，各筆債務之連帶保証人尚有不同，原告起訴請求該等被告就
    全部債務者均連帶責任，此部分尚屬無據，爰予駁回。
據上論結，本件原告之訴為一部有理由，一部無理由，依民事訴訟法第三百八十五條
第一項前段、第七十九條但書、第八十五條第一項、 第八十五條第二項，判決如主文
。
中      華      民      國    九十      年      七      月    二十六    日
                                    臺灣屏東地方法院民事第二庭
~B法      官  黃義成
右為正本係照原本作成。
如不服本判決，應於收受送達後二十日內向本院提出上訴書狀，其未表明上訴理由者
，應於提出上訴後二十日內向本院補提理由書狀（均須按他造當事人之人數附繕本）
~B法院書記官  徐建功
中      華      民      國    九十      年      七      月    二十六    日


司法院資訊處製作；財團法人民間司法改革基金會備份。
